臺灣士林地方法院民事簡易判決
111年度士簡字第481號
原      告  言壯宇

被      告  宿玲利
上列當事人間因被告過失傷害案件（110年度審交簡字第304號）
，原告提起刑事附帶民事訴訟請求損害賠償事件（110年度審交
附民字第439號），經本院刑事庭裁定移送前來，本院於民國111
年5月9日言詞辯論終結，判決如下：
    主  文
被告應給付原告新臺幣壹拾陸萬參仟陸佰壹拾柒元，及自民國一
一○年十一月十四日起至清償日止，按週年利率百分之五計算之
利息。
原告其餘之訴駁回。
訴訟費用新臺幣壹仟元，應由兩造各負擔二分之一。
本判決原告勝訴部分得假執行。
原告其餘假執行之聲請駁回。
    事實及理由要領
一、被告經合法通知，未於言詞辯論期日到場，核無民事訴訟法
    第386條各款所列情形，爰依原告之聲請，由其一造辯論而
    為判決。
二、原告主張：被告於民國110年4月12日中午12時14分許，騎乘
    車牌號碼000-000號機車，行經臺北市士林區忠誠路1段173
    巷與德行東路190巷之交岔口時，因支線道車未讓幹線道車
    先行，致撞上原告騎乘車牌號碼000-0000號機車（下稱系爭
    車輛），原告因而受有左側橈骨粉碎性移位閉鎖性骨折之傷
    害，支出醫療費用新臺幣（下同）6萬5,718元、回診費4,42
    5元、看護費8,000元、交通費3,200元、修繕費用2萬5,000
    元，受有6個月不能工作損失15萬元（以最低工資2萬5,000
    元計算），乃依侵權行為之法律關係，提起本件訴訟等語，
    並聲明求為判決被告應給付25萬6,000元，及自起訴狀繕本
    送達翌日起至清償日止，按週年利率5％計算之利息，且願供
    擔保請准宣告假執行。
三、本院得心證之理由
(一)按因故意或過失，不法侵害他人之權利者，負損害賠償責任
    。汽車、機車或其他非依軌道行駛之動力車輛，在使用中加
    損害於他人者，駕駛人應賠償因此所生之損害。不法侵害他
    人之身體或健康者，對於被害人因此喪失或減少勞動能力，
    或增加生活上之需要時，應負損害賠償責任。不法毀損他人
    之物者，被害人得請求賠償其物因毀損所減少之價額。應付
    利息之債務，其利率未經約定，亦無法律可據者，週年利率
    為百分之5。損害之發生或擴大，被害人與有過失者，法院
    得減輕賠償金額，或免除之；前二項之規定，於被害人之代
    理人或使用人與有過失者，準用之。民法第184條第1項前段
    、第191條之2前段、第193條第1項、第196條、第203條、第
    217條第1項、第3項分別定有明文。次按物被毀損時，被害
    人除得依民法第196條請求賠償外，並不排除民法第213條至
    第215條之適用。依民法第196條請求賠償物被毀損所減少之
    價額，得以修復費用為估定之標準，但以必要者為限（例如
    ︰修理材料以新品換舊品，應予折舊）（最高法院77年度第9
    次民事庭會議決議參照）。
(二)經查，本件原告主張於上開時地發生系爭車禍，原告受有上
    開傷害之事實，經核與卷附之本院110年度審交簡字第304號
    刑事判決書相符，堪信為真。是原告因被告之侵權行為受有
    損害，請求被告負擔損害賠償責任，依上開規定，應屬有據
    。惟依上開刑事判決之記載，原告亦有行經設有「慢」字標
    誌未減速慢行之過失，基此，本院衡酌兩車肇事當時之狀況
    及過失情節等一切情狀，認被告就系爭車禍之發生應負7成
    損害賠償責任。
(三)茲就原告上開請求審認如下：
　1.就醫療費用部分：原告因被告之過失侵權行為致其身體受有
    傷害，至臺北市立聯合醫院就診，共支出7萬0,143元之事實
    ，有卷附之診斷證明書、收據等件為憑（見本院卷第33至53
    頁），核屬治療上之必要支出，且被告依法擬制自認，是原
    告此部分請求，應屬可採。
　2.就看護費、交通費部分：原告主張其看護費為8,000元、交
    通費為3,200元之事實，被告依法擬制自認，是原告此部分
    請求，應為可採。
　3.就修繕費用部分：據原告所提之統一發票（見本院卷第81頁
    ），其修復費用為2萬9,100元，其中零件為2萬7,100元、工
    資為2,000元，然而以新零件更換舊零件之零件折舊部分非
    屬必要費用，應予扣除，依行政院所頒固定資產耐用年數表
    及固定資產折舊率表之規定，機械腳踏車耐用年數為3年，
    依定率遞減法每年應折舊千分之536，惟折舊累積額總合不
    得超過該資產成本原額之十分之九，且參酌營利事業所得稅
    查核準則第95條第6項規定「固定資產提列折舊採用平均法
    或定率遞減法者，以1年為計算單位，其使用期間未滿1年者
    ，按實際使用之月數相當於全年之比例計算之，不滿1月者
    ，以1月計」而為計算。茲查，系爭車輛係於108年5月15日
    出廠使用（補充資料表僅載明出廠年月，未載明出廠日，依
    法推定為該月15日），有補充資料表在卷可稽（見本院卷第
    97頁），算至本件車禍發生時之110年4月12日，系爭車輛已
    使用1年11月，是原告就零件部分，所得請求被告賠償之範
    圍，扣除折舊之後應以6,396元為限（詳如附表），加上其
    餘非屬零件之工資2,000元，合計8,396元。
　4.就工作損失部分：觀諸原告所提出之110年4月26日、110年7
    月5日診斷證明書（見本院卷第59、61頁），其醫師囑言分
    別記載：「術後三個月不宜使用左手的工作。」、「骨折仍
    未癒合，再三個月不宜使用左手的工作」等內容，可知原告
    自術後即110年4月16日起算6個月均無法工作，則原告請求
    被告賠償此段期間之工作損失，尚屬有據。惟原告未就最低
    工資2萬5,000元盡舉證之責，則應以行政院勞動部109年9月
    7日發布，110年1月1日起實施，每月基本工資2萬4,000元，
    計算原告6個月之薪資損失為14萬4,000元（計算式：2萬4,0
    00×6＝14萬4,000）。
　5.綜上，原告所受損害金額合計為23萬3,739元（計算式：7萬
    0,143＋8,000＋3,200＋8,396＋14萬4,000＝23萬3,739），復依
    上開與有過失責任下，被告應賠償之金額減輕3成，則被告
    於此範圍不負賠償責任，是被告應負擔之金額為16萬3,617
    元（計算式：23萬3,739×0.7＝16萬3,617，元以下四捨五入
    ）。　　
四、從而，原告依上開法律關係，訴請被告給付16萬3,617元，
    及自起訴狀繕本送達翌日即110年11月14日（見附民卷第7頁
    ）起至清償日止，按週年利率5％計算之利息，為有理由，應
    予准許，逾此範圍之請求，則無理由，應予駁回，此部分假
    執行之聲請，失所附麗，併予駁回。
五、本件原告勝訴部分，係就民事訴訟法第427條第1項適用簡易
    程序所為被告敗訴之判決，依民事訴訟法第389條第1項第3
    款規定，應依職權宣告假執行，原告之聲請不另准駁。又原
    告請求之給付除修繕費用外，係刑事附帶民事訴訟經刑事庭
    裁定移送前來，依法免納裁判費，附此敘明。至原告請求修
    繕費用部分，非屬附帶民事部分，依職權確定訴訟費用為1,
    000元（第一審裁判費），酌情應由兩造各負擔二分之一。
中　　華　　民　　國　　111 　年　　5 　　月　　23　　日
                  士林簡易庭  法  官  楊峻宇
以上為正本係照原本作成。
如不服本判決，應於判決送達後20日內向本庭提出上訴狀。（須
按他造當事人之人數附繕本）。 
中　　華　　民　　國　　111 　年　　5 　　月　　23　　日
                              書記官  蘇彥宇
附表
-----
折舊時間           金額
第1年折舊值        27,100×0.536=14,526
第1年折舊後價值    27,100-14,526=12,574
第2年折舊值        12,574×0.536×(11/12)=6,178
第2年折舊後價值    12,574-6,178=6,396